【裁判字號】    89,易緝,18
【裁判日期】    890831
【裁判案由】    竊盜等
【裁判全文】
臺灣屏東地方法院刑事判決                          八十九年度易緝字第一八號
    公  訴  人  臺灣屏東地方法院檢察署檢察官
    被      告  丁○○
右列被告因竊盜案件，經檢察官提起公訴（八十八年度偵字第三九一號），本院判決
如左：
    主  文
丁○○竊盜，處有期徒刑拾月。
    事  實
一、丁○○曾於民國八十三年間犯有戡亂時期肅清煙毒條例案件，經判處有期徒刑二
    年六月，另於八十四年間犯有違反麻醉藥品管理條例案件，經處有徒刑三年六月
    ，二罪合併定應執行刑為五年八月確定，甫於八十七年六月三日執行、刑期縮刑
    期滿假釋付保護管束中（刑期自八十五年一月十五日起，羈押日數一百二十七日
    ，指揮書執畢日期為九十年五月十日，不構成累犯。）。詎仍不知悔改，復意圖
    為自己不法之所有，於八十七年六月十五日七時許，在屏東縣屏東市○○街一○
    九號丙○○住宅前，竊取丙○○所有之車牌號碼：ＷＫ─五四三九號（引擎號碼
    Ｍ0000000Ｅ）自用小客車一部，得手後即拆卸車牌，俟於八十七年八月
    中旬某日，在屏東縣潮州鎮泗林里開元二巷一之三十四號住處，以新台幣（下同
    ）三萬五千元之代價售予不知情之甲○○（涉犯故買贓物罪部份已判決無罪確定
    ）買受使用。嗣於八十八年一月七日十四時二十分許，甲○○駕駛前開自小客車
    行經屏東縣琉球鄉○○村○○路八十二號前為警查獲。
二、案經屏東縣警察局東港分局報告臺灣屏東地方法院檢察署檢察官偵查起訴，丁○○於警、偵訊中均未到案應訊，經本院發布通緝，始於八十九年一月二十二日緝
    獲歸案。
    理  由
一、訊據被告丁○○矢口否認有何竊盜犯行，辯稱：並未竊取及出賣該車予甲○○云
    云。經查：
  (一)車牌號碼ＷＫ─五四三九號（引擎號碼Ｍ0000000Ｅ）自用小客車係被
      害人丙○○所有，於八十七年六月十五日七時許，在屏東縣屏東市○○街一○
      九號前失竊等情業據被害人丙○○於警訊中指訴甚詳，並有車輛失竊資料查詢
      報表及贓物保領結一紙附卷可稽；又上開自小客車確係甲○○向被告所購買之
      事實，業據證人甲○○於警、偵訊中及證人甲○○之妻乙○○○於本院調查時
      （本院卷第九十八頁背面）供述甚詳。
  (二)被告丁○○於八十九年三月二十八日、四月十一日、七月四日本院調查中，均
      供述：甲○○是向余安茂（已於八十八年一月七日死亡，故無法傳喚到庭）買
      車（本院卷第六十四頁背面、第六十九頁背面、第八十九頁背面），然於同年
      七月二十五日調查庭，經本院訊問被告：「甲○○有無在八十七年八月中旬到
      你家玩」，被告竟回答：「沒有這回事」，嗣經本院提示被告於八十九年二月
      十五日本院訊問中曾供稱：「甲○○出獄不久有到過我家」之筆錄後，被告即
      無言以對、沉默不語（本院卷第一百頁）；再經本院訊問：「甲○○出獄後你
      確有到過他家、甲○○沒有到過你家」，被告竟亦答稱：「是的」，復經本院
      提示八十九年四月十一日筆錄並訊問：「你陳述甲○○與余安茂在談買車之事
      」，被告則供稱：「我的意思不是這樣講，我是說出獄當天甲○○到我家玩，
      余安茂在我家，余安茂與甲○○是否在談買車之事我不知道」（詳本院卷第一
      百頁背面、第一百零一頁）。然證人甲○○並非於出獄當天（經本院電話向台
      灣屏東監獄查詢得知，甲○○係於八十七年六月十一日出獄，詳本院卷第一百
      零四頁審理單紀錄）向被告買車，而係於八十七年八月中旬某日始至被告家中
      以三萬五千元購車之事實，業據證人甲○○、乙○○○證述甚詳（本院卷第九
      十八頁背面、第九十九頁），是本院綜合被告前後之供述反覆不一，先則供稱
      八十七年八月中旬甲○○未至被告家、次又供稱甲○○出獄不久有到過被告家
      ；另又供稱係於甲○○出獄當天到被告家中與余安茂談買車之事，再又供述：
      「（甲○○當日出獄之情形如何）在屏東第一飯店碰面、時間我忘了，有到我
      家我有帶他去吃飯，在內埔吃完飯就走了」（本院卷第一百零一頁背面），並
      未提及甲○○在出獄當天有至被告冢中與余安茂買車之事，則被告明顯無法對
      並無賣車予甲○○之事實提出正確而有利之證明，是被告所辯並無出賣該車予
      甲○○云云，即不足採。
  (三)證人甲○○雖於八十九年二月十五日本院調查時供稱：上開車輛係在被告家中
      向被告朋友余安茂買的云云（本院卷第三十頁）；惟經本院訊問證人甲○○為
      何於警訊中供稱係向被告買車，證人甲○○即低頭不語（本院卷第三十頁背面
      ）。俟於同日十五時許，證人甲○○返回至屏東縣琉球鄉時即向屏東縣警察局
      東港分局琉球分駐所備案遭被告言詞恐嚇之事實，有警訊筆錄附卷可查（本院
      卷第七十五、七十六頁），且經證人許榮春即甲○○於當日開完庭後乘坐之計
      程車司機，到庭結證稱：「八十九年二月十五日甲○○夫婦坐我的車要開時，
      有一人攔著我的車，我打開車窗，那人說下次開庭要甲○○說車是路邊撿到的
      ，不是向他買的」（本院卷第九十頁背面）等語明確，旋證人甲○○即於同年
      月十七日具狀陳稱：「於二月十五日在法庭外侯訊時，被告出言表示若繼續指
      認，將會對證人不利」等語（本院卷第三十四頁）。本院綜合上開證人甲○○
      於二月十五日經本院訊問為何供稱係向被告朋友余安茂買車時竟然低頭不語，
      及證人甲○○於同日開完庭後即到警所備案遭受被告言詞恐嚇，並有計程車司
      機到庭陳稱確有親聞目睹被告要甲○○作不實之供述等情以觀，認為被告如未
      賣車給證人甲○○，即無需一再要求證人甲○○為不實之供述，是被告確有出
      賣上開自小客車予證人甲○○之事實，即屬可信。
    綜上所述，被告對並未出售前開自小客車予甲○○之事實前後供述反覆不一而不
    足採信；又上開自小客車確係甲○○向被告所購買之事實，已如前述。此外，本
    院綜觀被告亦無提出上開自小客車之合法來源證明，及上開自小客車確係被告出
    賣予甲○○之事實，自得認定上開自小客車確係被告於八十七年六月十五日七時
    許，在屏東縣屏東市○○街一○九號丙○○住宅前所竊取取之事實，要屬無疑。
    事證明確，被告前揭竊盜犯行洵堪認定，應予依法論科。
二、核被告丁○○所為，係犯刑法第三百二十條第一項之竊盜罪。爰審酌被告犯後猶
    矢口否認犯罪、一再窮詞狡飾毫無悔意，且曾於八十三年間犯有戡亂時期肅清煙
    毒條例案件，經判處有期徒刑二年六月，另於八十四年間犯有違反麻醉藥品管理
    條例案件，經處有徒刑三年六月，二罪合併定應執行刑為五年八月確定，甫於八
    十七年六月三日執行、刑期縮刑期滿假釋付保護管束中（不構成累犯），有高灣
    高等法院被告全國前案紀錄表一紙附卷可查，竟仍再犯本案，及犯後復為逃避警
    、偵訊問而避不出庭應訊，經本院發布通緝始緝獲歸案，惟所偷竊之車輛價值非
    鉅等一切情狀，量處如主文所示之刑，以示儆懲。另被告涉犯恐嚇證人甲○○之
    犯行，宜由檢察官另行偵辦，併此敘明。
據上論斷，應依刑事訴訟法第二百九十九條第一項前段，刑法第三百二十條第一項，
罰金罰鍰提高標準條例第一條前段，判決如主文。
本案經檢察官楊挺宏到庭執行職務。
中      華      民      國      八十九      年    八    月    三十一    日
                                      臺灣屏東地方法院刑事第二庭
                  審判長  法  官  吳永宋
                                                  法  官  林昌義
                                                  法  官  柯盛益
右正本證明與原本無異。
對於本判決如有不服應於收受送達後十日內向本院提出上訴書狀上訴於台灣高等法院
高雄分院並按他造當事人之人數附具繕本。
                                                  書記官  張福山
中      華      民      國      八十九      年    八    月    三十一    日
附錄本判決論罪科刑法條全文
刑法第三百二十條第一項：
意圖為自己或第三人不法之所有，而竊取他人之動產者，為竊盜罪，處五年以下有期
徒刑、拘役或五百元以下罰金。


司法院資訊處製作；財團法人民間司法改革基金會備份。
